Raúl Francisco Calderón Rochín

Hermosillo Sonora, MX.

P Hermosillo, Sonora, MX | \$\scrick +52 644 143 9913 | ≥ raul41092@gmail.com

Solution | GitHub | Online Resume

Desarrollador Full Stack con casi 10 años de experiencia en PHP y sistemas web complejos.

Actualmente transicionando hacia la Inteligencia Artificial y el Machine Learning con Python.

He optimizado procesos críticos en entornos de producción (finanzas, inmobiliario, turismo) mejorando rendimiento y seguridad.

Busco aplicar mi experiencia en desarrollo web junto con IA para automatizar procesos y generar impacto real.

Habilidades y Tecnologías

Backend	PHP, Python, Node.js, APIs REST.
Frontend	Javascript (Vanilla, Ajax, JQuery, React), HTML, CSS (Vanilla, Tailwind, Bootstrap)
Almacenamiento	Database (MySQL, PostgreSQL).
IA/ML	Generative AI & NLP (Prompt Engineering, AI Agents, Text Generation & Analysis), OpenCV, Jupyter Notebook, Scikit-learn, Pandas.
CMS	WordPress, Drupal.
OS	Linux, Windows.
Cloud & DevOps	Virtualización (Docker), Git.
Idiomas	Español (Nativo), Inglés (Avanzado - C1)

Experiencia Laboral

Powdevs - BillingTree | A REPAY Company - Full Stack Developer

77 2020 – 2024

- Optimicé la generación de reportes financieros diarios en formatos PDF/XML, reduciendo tiempos de ejecución en un 40%.
- Resolví incidencias críticas en producción aplicando control de versiones y trazabilidad.
- Participé en la implementación de autenticación 2FA por correo, fortaleciendo la seguridad de al menos unos 500 usuarios.

Rivka Development - Sales Simplicity Software, Inc. – Full Stack Developer

77 2019 – 2020

- Desarrollé mejoras en un plugin de WordPress llamado "Options Online", usado en el sector inmobiliario en EE.UU.
- Automaticé la exportación de datos inmobiliarios mediante scripts (PHP y XML), facilitando dicha tarea en un 65%.

Vagapp Soluciones. – Full Stack Developer

77 2015 – 2019

Llevé el desarrollo y soporte de algunos proyectos Vanilla (PHP, HTML, CSS, Javascript, MySQL) y en Drupal.

Principales proyectos:

- WedProduction: Plataforma social para bodas con cotizaciones y eventos, creada en Drupal desde cero.
- VisitMexico: Portal centralizado en turismo, eventos y cultura para el estado de México.
- AZ Drivers Club: Plataforma para cotizar y comparar distintos planes de seguros de autos.

Educación

Instituto Tecnológico de Sonora (ITSON) / Ingeniería en Software

77 2011 – 2015

Idiomas

- Español (Nativo)
- Inglés (C1 Avanzado)

Proyectos Personales

- Control de Juego con Visión por Computadora (Python + OpenCV + NumPy + vgamepad).
- Elimina canciones repetidas de una playlist en Spotify con IA (Python + spotipy). Ver más en GitHub.

Cursos y Certificaciones

- <u>Oracle Cloud Infrastructure Generative AI Professional.</u> (Oracle) Este curso profesional aborda técnicas para el uso de métodos como RAG, Semantic Search, Vector database y LangChain en la OCI.
- <u>Oracle Cloud Infrastructure AI Foundations Associate.</u> (Oracle) Este curso aborda los conceptos fundamentales de la inteligencia artificial y machine learning, con un enfoque específico en lo práctico en la OCI.
- <u>Amazon Web Services (AWS).</u> (Udemy) Este curso práctico aborda de manera general cómo trabajar con la infraestructura de AWS en Cloud.
- <u>IA & ChatGPT de Cero a Avanzado.</u> (Udemy) Este curso aborda el refinamiento de prompts para un mejor uso de ChatGPT.
- <u>Introducción al Análisis de datos con Python.</u> (Desafío Latam) Este curso aborda de manera básica el uso de Python para el análisis de datos.

Otras certificaciones relevantes.